Inventaris van het archief van de Vereniging Gamma: Externe Betrekkingen en Maatschappelijk Werk (Serie Geel), (1947) 1979-1989
Nationaal Archief, Den Haag
- Rijksoverheid Financiering
  - Ministerie van Cultuur, Recreatie en Maatschappelijk Werk
    - Rijkssubsidieregelingen 1971 voor Jeugd- en Jongerenwerk en voor Samenlevingsopbouw met wijzigingen en correspondentie n.a.v. deze regelingen, 240
      correspondentie omtrent uitstel optrekking subsidiepercentages voor de landelijke organisaties
      correspondentie omtrent criteria beoordeling subsidieaanvragen met crm
      2% regeling
      vaststelling v.d. subsidieregelingen jjw en so incl. Nederl. Staatscourant nr. 105, dd 4 juni 1971
      wijzigingsbesluiten JJw en SO (niet compleet)
      verslag v.e. salco-studiedag over de nieuwe subsidieregelingen gehouden op 29/9/71
      enkele notities betr. de rsr-so toegespitst op het buurtwerk
      strukturele verbeteringen in de subsidieregelingen jjw en so per 1.1.74
      zie voor voorgaande stukken WERKONTWIKKELING/BELANGENBEHARTIGING- overleg NBV/Salco met Ministerie CRM in 1972 over de te nemen strukturele financiele maatregelen t/m 1975
      wijzigingsvoorstellen tbv strukturele verbeteringen en invoering v.d. afkoopsommen voor aktiviteiten
      zie ook wijzigingsbesluit nr. 5
      voorstel wijziging art. 8 v.d. rsr-so (betr. funktie v.d. sociale raadslieden
      voorstel inzake regeling voorschotten rijkssubsidie
      voorwaarden v. Staatssecr. Meijer te verbiden aan de verhoging van de subsidiepercentages v,d, rijkssubsidieregelingen
      zie MINISTERIE CRM - Bijsturingscie. RBR-SO en JJW - Ontwikkeling Kriteria ter beoordeling van het scw-algemeen
      Commissie Herziening Uitvoering Subsidiregelingen va. okt. 72 (ged.) intrekking van de Rijkssubsidieregelingen JJW en SO
      Cie. had een breder terrein dan de RSR-JJW en SO; cie. is opgeheven door het instellen van de Wet Arob (Administratieve Rechtspraak Overheidsbeschikkingen) geldig v.a. 1976
      zie voor beroepsprocedures handelend voor deze zgn. Cie. v.d. Poelje dossier WERKONTWIKKELING/JURIDISCHE ADVISERING - Beroepsprocedures 1972/1976
    - Bijlagen bij dossier Rijkssubsidieregelingen 1971 voor Jeugd- en Jongerenwerk en voor Samenlevingsopbouw, 240
      betr. RSR-JJW
      bijvoegsel bij de Ned. Staatscourant van 4/6/71 (extra ex.)
      gestencilde uitgave van de tekst v.d. regeling
      brochure v.d. Staatsuitgeverij incl. wijz. van 30/7/71
      brochure v.d. Staatsuitgeverij 2e gewijz. dr. incl. wijzigingen t/m 7/5/76
      betr. RSR-SO
      losbladige uitgave van de Staatsuitgeverij van 1971 (2 ex.)
    - Nota betr. de Funkties Dienstverlening en Begeleiding in het JJW op provinciaal en regionaal nivo i.h.k. van de Rijkssubsidieregeling JJW (1973), 157
    - Ontwikkeling van ideeën omtrent een rijksbijdrageregeling plaatselijk sociaal-cultureel werk en samenlevingsopbouw door Salco (1976), 240
    - Bijsturingscommissie Rijkssubsidieregelingen voor Jeugd- en Jongerenwerk en Samenlevingsopbouw algemeen (aug. 1971 t/m okt. 1976), 18
      ingesteld bij besluit Min. CRM dd. 18/6/72 nr, U 25847
    - Bijsturingscommissie Rijkssubsidieregelingen voor Jeugd- en Jongerenwerk en Samenlevingsopbouw overzichten van de te behandelen onderwerpen in de B.C., 18
    - Bijsturingscommissie Rijkssubsidieregelingen voor Jeugd- en Jongerenwerk en Samenlevingsopbouw ontwikkeling kriteria ter beoordeling van het sociaal-kultureel werk (zgn. Meijer-voorwaarden) algemeen, 20
    - Bijsturingscommissie Rijkssubsidieregelingen voor Jeugd- en Jongerenwerk en Samenlevingsopbouw ontwikkeling kriteria ter beoordeling van het sociaal-kultureel werk, Nok-onderzoek bij 150 instellingen + rapport, algemeen, 20
    - Bijsturingscommissie Rijkssubsidieregelingen voor Jeugd- en Jongerenwerk en Samenlevingsopbouw ontwikkeling kriteria ter beoordeling van het sociaal-kultureel werk, aktiviteiten projektgroep tbv het Nok-onderzoek, 20
    - Bijsturingscommissie Rijkssubsidieregelingen voor Jeugd- en Jongerenwerk en Samenlevingsopbouw ontwikkeling kriteria ter beoordeling van het sociaal-kultureel werk, aktiviteiten NBV-werkgroep en Salco-werkgroep tbv het Nok-onderzoek, 20
      de eindverslagen van deze twee werkgroepen maken deel uit van de bijlagen bij het Nok-onderzoeksrapport
    - Bijsturingscommissie Rijkssubsidieregelingen voor Jeugd- en Jongerenwerk en Samenlevingsopbouw ontwikkeling kriteria ter beoordeling van het sociaal-kultureel werk, Hearings n.a.v. het Nok-onderzoeksrapport, 21
    - Bijsturingscommissie Rijkssubsidieregelingen voor Jeugd- en Jongerenwerk en Samenlevingsopbouw ontwikkeling kriteria ter beoordeling van het sociaal-kultureel werk, Kommentaren op het Nok-onderzoeksrapport, 21
    - Bijsturingscommissie Rijkssubsidieregelingen voor Jeugd- en Jongerenwerk en Samenlevingsopbouw ontwikkeling kriteria ter beoordeling van het sociaal-kultureel werk, Werkgroep Planning en Financiering, 22
    - Bijsturingscommissie Rijkssubsidieregelingen voor Jeugd- en Jongerenwerk en Samenlevingsopbouw ontwikkeling kriteria ter beoordeling van het sociaal-kultureel werk, Werkgroep Accommodaties, 22
    - Bijsturingscommissie Rijkssubsidieregelingen voor Jeugd- en Jongerenwerk en Samenlevingsopbouw ontwikkeling kriteria ter beoordeling van het sociaal-kultureel werk, Overige werkgroepen, 22
      werkgroep salarisregeling Loac/Loaj
      werkgroep kwaliteitskriteria
    - Bijsturingscommissie Rijkssubsidieregelingen voor Jeugd- en Jongerenwerk en Samenlevingsopbouw ontwikkeling kriteria ter beoordeling van het sociaal-kultureel werk, vergaderingen B.C. v.a. oprichting t/m 1973, 18
    - Bijsturingscommissie Rijkssubsidieregelingen voor Jeugd- en Jongerenwerk en Samenlevingsopbouw vergaderingen B.C. 1974, 18
    - Bijsturingscommissie Rijkssubsidieregelingen voor Jeugd- en Jongerenwerk en Samenlevingsopbouw vergaderingen B.C. 1e halfjaar 1975, 19
    - Bijsturingscommissie Rijkssubsidieregelingen voor Jeugd- en Jongerenwerk en Samenlevingsopbouw vergaderingen B.C. 2e halfjaar 1975, 19
    - Bijsturingscommissie Rijkssubsidieregelingen voor Jeugd- en Jongerenwerk en Samenlevingsopbouw vergaderingen B.C. 1e halfjaar 1976, 19
    - Bijsturingscommissie Rijkssubsidieregelingen voor Jeugd- en Jongerenwerk en Samenlevingsopbouw vergaderingen 2e halfjaar 1976 t/m opheffing B.C., 19
    - Bijsturingscommissie Rijkssubsidieregelingen voor Jeugd- en Jongerenwerk en Samenlevingsopbouw subcommissies en -werkgroepen v.a. 1973 (w.i. sub-cie. JJW, sub-cie SO, werkgr. subsidiezaken en werkgr. personeelszaken), 18
    - Commissie Vormings- en Ontwikkelingswerk voor Volwassenen Werkgroep Subsidiering Vormings- en Ontwikkelingswerk voor Volwassenen, 23
      vergaderingen v.a. oprichting t/m 1971
      vergaderingen 1e halfjaar 1972
      vergaderingen 2e halfjaar 1972/1e halfjaar 1973
    - Tot standkoming van Ontwerp v.e. regeling tot voorbereiding van de Vormgeving van het V.O. werk (jan.1974), 24
    - Concept Rijkssubsidieregeling Vormings- en Ontwikkelingwerk voor Volwassenen + kommentaren (eind 1974), 24
    - Concept Rijksbijdrage-/Rijkssubsidieregeling Vormings- en Ontwikkelingswerk voor Volwassenen + kommentaren (1976), 24
    - Rijksbijdrage- en Rijkssubsidieregeling Vormings- en Ontwikkelingswerk voor Volwassenen (21/6/76), 24
      ingetrokken bij besluit 6/7/79 Staatscourant 129 (uitvoeringsbesluit RBR-SCA)
    - Overwegingen tot omzetting van de Rijkssubsidieregelingen in Rijksbijdrageregelingen (1974-medio 1976), 25
    - Vormgeving van de Rijksbijdrageregeling SCW (v.a. okt. 1976), 25
    - Vormgeving van de Rijksbijdrageregeling SCW, Commentaar NBV/SALVCO op het concept van 7/1/77, 26
    - Vormgeving van de Rijksbijdrageregeling SCW, commentaren van het overig P.I. op het concept van 7/1/77, 26
    - Vormgeving van de Rijksbijdrageregeling SCW, (apr. 1977- jan.1978), 25
    - Ontwerp AMvB: Rijksbijdrageregeling Sociaal Cultureel Werk apri- 1978, 27
      zie ook dossier TAAKVERVULLING/MACRO FINANC. BEHEER - Een ander systeem van geldverdelen dan zoals voorgestel in de Konsept RBR-SCW (1978) zie ook CRM-Diskussienota De Samenhang tussen landelijk, provinciaal en gemeentelijk beleid op het terrein van SCW, april 1978 (onder DECENTRALISATIEBELEID)
    - Rijksbijdrageregeling Sociaal-Culturele Aktiviteiten, geldig v.a. 1.1.79, 159
    - Rijksbijdrageregeling Sociaal-Culturele Aktiviteiten 1979 en 1980; Subsidiebedrag per inwoner (excl. steunfunkties, incl. bijdrage uit het Financieel Verhoudingsbesluit), 159
    - Rijksbijdrageregeling Sociaal-Cultureel Werk, geldig v.a. 1.1.80, algemeen, 295
      zie afzonderlijk blad voor de Evaluatie van de Rijksbijdrageregelinginf SCW zie apart blad voor Strukturele Bezuinigingen op de RBR-SCW v.a. 1981 zie voor korting ad f 35 miljoen tbv basiseducatie OVERHEIDSBELEID MBT VE/ Financiering van de basiseducatie
    - Rijksbijdrageregeling Sociaal-Cultureel Werk, geldig v.a. 1.1.80, uitvoering van de Regeling, 295
    - Onderzoek Financieel Bestuurlijke Aspecten RBR-SCW, Begeleidingscommissie, aktiviteiten okt. 1982 t/m febr. 1984, 159
      in opdracht van de Werkgroep Evaluatie RBR-SCW
    - Tijdelijke Rijksbijdrageregeling ter stimulering van Emancipatiewerk (v.a. april 1979), 295
      deze regeling is afgeleid van de RBR-SCW
    - (Ontwerp) Besluit subsidiering en stimulering van voorzieningen voor maatschappelijk en sociaal-cultureel welzijn, v.a. 16/10/85, ---
      ex art. 12 en 13 (Ontwerp) Welzijnswet
- Welzijnsbeleid v.d. Overheid
  - Financiering
    - Ministerie C.R.M. - Evaluatie Rijksbijdrageregeling Sociaal Cultureel Werk algemeen v.a. 1980 t/m 1984, 256
      betr. instelling van de cie., onderzoeksplannen, verslagen, projektplannen rapportage van bevindingen etc. Cie. Evaluatie heeft haar werkzaamheden stop gezet na het verschijnen van de Beleidsnota Wetgeving WVC van sept. 1983
    - Ministerie C.R.M. - Evaluatie Rijksbijdrageregeling Sociaal Cultureel Werk commissie voorbereiding en begeleiding, vergaderingen nov. 1980 t/m sept. 1981, 256
    - Ministerie C.R.M. - Evaluatie Rijksbijdrageregeling Sociaal Cultureel Werk werkgroep evaluatie, vergaderingen 1980/1981, 256
    - Ministerie C.R.M. - Evaluatie Rijksbijdrageregeling Sociaal Cultureel Werk werkgroep evaluatie, vergaderingen 1982, 1e halfjaar, 257
    - Ministerie C.R.M. - Evaluatie Rijksbijdrageregeling Sociaal Cultureel Werk werkgroep evaluatie, vergaderingen 1982, 2e halfjaar, 257
    - Ministerie C.R.M. - Evaluatie Rijksbijdrageregeling Sociaal Cultureel Werk werkgroep evaluatie, vergaderingen 1983, 1e halfjaar, 258
    - Ministerie C.R.M. - Evaluatie Rijksbijdrageregeling Sociaal Cultureel Werk werkgroep evaluatie, vergaderingen 1983, 2e halfjaar, 258
    - Ministerie C.R.M. - Evaluatie Rijksbijdrageregeling Sociaal Cultureel Werk werkgroep evaluatie vergaderingen 1984, 1e halfjaar, 258
      incl. afrondende vergadering van juli 194
    - Ministerie C.R.M. - Evaluatie Rijksbijdrageregeling Sociaal Cultureel Werk begeleidingscommissie onderzoek analyse plannen, programma's en verordeningen (1983), 259
    - Ministerie C.R.M. - Evaluatie Rijksbijdrageregeling Sociaal Cultureel Werk case-study Minderheden en Decentralisatie (dec. 1982/nov. 1984), 259
      incl. eindrapport
    - Ministerie C.R.M. - Evaluatie Rijksbijdrageregeling Sociaal Cultureel Werk overige aktiviteiten van de werkgroep evaluatie, 259
      Begeleidingscie. Onderzoek Werkinhoudelijke gevolgen van de invoering van de RBR-SCW (incl. rapport Heel wat van plan maar dan)
      inventarisatie steunfunktieinstellingen, febr. 1983
      I.O.O.-rapport betr. onderzoek naar de RBR-SCW in financieel-bestuurlijk perspectief, febr. 19884
      zie ook dossier 341.11 Instituut voor Onderzoek van de Overheidsuitgaven, Begeleidingscommissie Financieel Bestuurlijke Gevolgen van de RBR-SCW
- Financiering van het Welzijnswerk
  - (Ministerie C.R.M.)
    - Interim Rijksbijdrageregeling Vrijwilligers Jeugd- en Jongerenwerk, Peuterspeelzalen en Speeltuinwerk (1974/1978), 17
    - Rijksbijdrageregeling Maatschappelijke Hulp- en Dienstverlening aan Jongeren en Jongvolwassenen, geldig per 1.7.77, 1.1.77; 86
    - Rijksbijdrageregeling Maatschappelijke Dienstverlening Fase I, geldig v.a. 1.1.82 (correspondentie en regelingen), 185
      zie ook Decentralisatie van de Maatschappelijke Dienstverlening, correspondentie v.a. 1980
    - Rijksbijdrageregeling Maatschappelijke Dienstverlening Fase II, geldig v.a. ? (correspondentie en regelingen), 185
    - Ontwikkeling van een Rijkssubsidieregeling voor het Landelijk Sociaal-Cultureel Werk (v.a. 1980), ---
      zie ook Regeling van het Landelijk Sociaal-Cultureel Werk (zgn. Rijksplan en -Programma) v.a. 1980)
    - Raakvlakken tussen de RBR-SCW en de RBR-Madi, 86
    - Overige Rijksbijdrageregelingen (verzameldossier), 86
    - Financiering van het welzijnswerk, algemeen (notities v.a. 1981), ---
      zie voor Nieuwe financieringssystemen, sponsoring, budgetfinanciering etc. (v.a. 1982) WERKONTWIKKELING/MACRO-FINANCIEEL BEHEER
- Rijksoverheid -Financiering
  - Strukturele Bezuinigingen
    - Strukturele Bezuinigen op het SCW en de Madi 1981, 152
      zie ook de WVC-begroting voor het desbetreffende dienstjaar (324.13) zie ook de Gamma-begrotingen, subsidieaanvragen en Maximale Vaststellingen voor het desbetreffende jaar (FINANCIEEL BEHEER/PROGRAMMERING) voor wat betr. 1981 t/m 1983 Zie ook 054.12 - Bezuinigingen op de Overheidssubsidies per 1.1.81 zie ook 092.7 Overige aktiviteiten op Landelijk resp. DCO- en Plaatselijk niveau nav de verlaging van de RBR-SCW per 1981
    - Strukturele Bezuinigen op het SCW en de Madi 1982, 152
      zie ook de WVC-begroting voor het desbetreffende dienstjaar (324.13) zie ook 092.7 Overige aktiviteiten op Landelijk resp. DCO- en Plaatselijk nav de verlaging van de RBR-SCW
    - Strukturele Bezuinigen op het SCW en de Madi 1983, 152
      zie ook de WVC-begroting voor het desbetreffende dienstjaar (324.13) zie ook de Gamma-begrotingen, subsidieaanvragen en Maximale Vaststellingen voor het desbetreffende jaar (FINANCIEEL BEHEER/PROGRAMMERING zie ook 092.7 Overige aktiviteiten op Landelijk resp. DCO- en Plaatselijk nav de verlaging van de RBR-SCW
    - Strukturele Bezuinigen op het SCW en de Madi 1984, 152
      zie ook de WVC-begroting voor het desbetreffende dienstjaar (324.13) zie ook de Gamma-begrotingen, subsidieaanvragen en Maximale Vaststellingen voor het desbetreffende jaar (FINANCIEEL BEHEER/PROGRAMMERING zie ook 092.7 - Akties op DCO- en Plaatselijke Niveau n.a.v. de voorgenomen ombuigingen Rijksbijdrageregeling SCW per 1984
    - Strukturele Bezuinigingen op het SCW v.a. 1981; gegevens over de wijze waarop de gemeenten de kortingen op de RBR-SCW hanteren, 152
      betr. 1981 t/m 1984
    - Herschikkingsoperatie landelijke organisaties en -adviesraden, 1985, 85
- Financiering van het Welzijnswerk
  - Strukturele Bezuinigen
    - Voorgenomen bezuinigingen op de Rijksbijdrageregeling Sociaal-Cultureel Werk per 1.1.87, 296
      algemeen omgezet in een definitief besluit! zie ook 092.7/BELANGENBEHARTIGING - landelijke aktiviteiten en aktiviteiten op DCO-niveau n.a.v. d voorgenomen bezuinigingen op de RBR-scw per 1.1.87 voorgenomen besluit van de Minister
      brief vd Minister aan de Vz v.d. IIe Kamer over de voorgenomen maatregelen
      toelichting op zijn beleidsvoornemens door de Minister van WVC in het Gestruktureerd Overleg SCW van 22/9/86
      overzicht van de beleidsvoornemens van de Minister t.o.v. andere landelijke organisaties
      zie voor voorgenomen stopzetting subsidie land. bureau Gamma per 1.1.87
      overleg met de werkgevers en werknemersorganisaties en akties van deze organisaties
      zie ook dossier Samenwerkende Organisaties
      kontakten met de VNG/VNG-aktiviteiten
      protesten/adhesiebetuigingen van derden (o.m. Raad voor het Jeugdbeleid, LCSC, IPO-welzijn)
      resultaten stemmingen WVC-begroting in IIe Kamer op 16.12.86
      inventarisatie effecten bezuinigingen op het vrijwilligerswerk voorjaar 1987
    - Berichten in de Pers, 296
    - Aktiviteiten van de Samenwerkende Organisaties voor behoud van kwaliteit van leven in stad en buurt, 296
      abvakabo-initiatief voor een bijeenkomst op 010986 zie ook 'eigen' archief van de samenwerkende organisaties (Gamma/LBPV/AbvaKabo/ CFO, WSCW, WVO en in tweede instantie ook Platform Opbouwwerk) persbericht nav bijeenkomst op 1.9.87
      vergaderingen landelijk comite
      informatie aan de dco's
      brief aan de vaste kie. W+C der IIe Kamer
      opwekking aan het pl. werk om zo breed mogelijk aktiviteiten te ondernemen tegen de bezuinigingen
      22.10.86 landelijke manifestatie in den haag
      22.10.86 hearing van de Vast Kie. W+C der IIe Kamer
      26.11.86 Symposium Zorgzame samenleving en scw, R.dam
    - Voorgenomen ombuigingen op de Ontwerp-WVC-begroting 1988 betr. Welzijnswet-uitkering, WVC-aandeel in het Onderwijsvoorrangsbeleid en de Ontwikkelingsprojekten, 85
      omgezet in een definitief besluit
      overzicht WVC-ombuigingen 1988-90
      aankondiging voor de ombuigingen 1988
      berichten in de pers
      bezwaren tegen de voorgestelde bezuinigingsmaatregelen
      12/9/87 ronde-tafelgesprek van het samenwerkingsverband Stop de Wapenwedloop
      m.n. t.a.v. Onderwijsvoorrangsbeleid
      als gevolg van de ombuigingen op het OVB is o.m. het Landelijk Overleg Welzijnscomponenten Onderwijsvoorrangsbeleid ter ziele gegaan. (archief/dokumentatie is achtergebleven in het Gamma-depot)
      9/9/87 landelijke manifestatie OVB: Onderwijskansen, een zorg voor WVC
      (overige) aktiviteiten LABO = Landelijk Aktieberaad Onderwijsvoorrang
      Juridische kanttekeningen bij de bezuinigingen op het OVB (Jan van Zanen)
      bezwaren tegen de bezuinigingen op het OVB- overige
      Aktiviteiten van de Samenwerkende Organisaties voor behoud van kwaliteit van leven in stad en buurt, v.a. aug. 1987
      deelnemende organisaties dit maal WSCW/WVO/WOB/WMD, Abvakabo en CFO, Gamma/ LBPV/RCW/LPO/NBLC
      Gamma-initiatief
      verzoeken om participatie, deelname aan aktiviteiten
      info, rapportages aan de DCO's/ leden
      vergaderingen Breed Comité
      brieven aan de Vaste Kamercie. W+C vd IIe Kamer
      kaartenaktie
      6/11/87, Symposium Zorgzame Samenleving, Zorgzame Overheid?
      kostenoverzicht periode okt./nov. 1987, financiele afwikkeling
  - Financiele Verhouding Rijk-gemeenten
    - Financiele Verhouding Rijk-Gemeenten v.a. 1960, algemeen, 241
    - Financiele Verhouding Rijk-Gemeenten: uitkeringen uit het Gemeentefonds (v.a. 1980), 241
    - Verdeling knelpuntengelden decentralisatie sociaal-culturele aktiviteiten 1979/1981, 241
    - Financiele gevolgen van de decentralisatie op het terrein van het specifiek welzijn, gegevens v.a. 1981, 242
    - Financiele gevolgen decentralisatie etc.: Vereveningsproblematiek, integratie factor sociale zorg, v.a. 1980, 242
    - Financiele gevolgen decentralisatie etc.: corresp. met DCO's/ pl. werk over Vereveningsproblematiek v.a. 1980, 250
  - Overige Richtlijnen voor Gesubsidieerde Instellingen
    (zgn. CRM-circulaires)zie voor circulaires Subsidiering Personeelskosten betr. salarismaatregelen v.a. 1971 rubriek ARBEIDSVOORWAARDEN CBW/SUBSIDIERING VAN DE ARBEIDSVOORWAARDEN zie voor circulaires subsidiering Kosten Bevorderingen Deskundigheid v.a. 1971 rubriek ARBEIDSVOORWAARDEN CBW/SUBSIDIERING VAN DE ARBEIDSVOORWAARDEN zie voor circulaires op grond van de Rijksbijdrageregeling SCW rubriek FINANCIERING VAN HET WELZIJNSWERK dossier RBR-SCW -uitvoering van de regeling
    - Richtlijnen voor het indienen van begrotingen en financiele verslagen voor instellingen die onder de Rijkssubsidieregelingen JJW en SO 1971 vallen, 114
      1971/1974
      1975/1976
      1977/1978
    - Richtlijnen voor het indienen van begrotingen en financiele verslagen voor door CRM gesubsidieerde instellingen, ---
      1979/1980
    - Richtlijnen voor het indienen van financiele verslagen voor door CRM/WVC gesubsidieerde instellingen, ---
      1981/1986
    - Richtlijnen voor gesubsidieerde instellingen, overige (1984/1985), 116
      h.o.m. de regeling buitengewoon verlof voor het leiden van kampen/volgen van jeugdleiderskursussen voor (rijks)ambtenaren en dienstplichtige militairen
      hulpdossiers
      CRM-circulaires op datum
      tot medio 1965 OK&W en Mawe na medio 1982 WVC
      1960/1970
      1971/1975
      1976/1977
      1978/ 1e halfjaar 1979
      2e halfjaar 1979 t/m 1980
      1981/1982
      1983/1985
      1986/1988
  - Provinciale en Gemeentelijke Subsidieverordeningen
    - Provinciale Overheid, Subsidieregelingen (corresp. v.a. 1955), 181
      informatie aan de G.S. en over het dorps- en buurthuiswerk ter verkrijging van provinciaal subsidie
      uitgangspunten voor de samenstelling of herziening v.d. prov. subsidieregelingen jjw en onderdelen van so (ICJ) 1971
      overzicht provinciale subsidieregelingen jjw en so (1974)
      rol provinciale overheid bij subsidiering van instellingen door gemeenten
      provinciale subsidieregelingen (per prov. geordend)
      Gemeentelijke subsidieregelingen voor het jeugdwerk: Gemeente Amsterdam (1955); Gemeente 's-Gravenhage NJG (1956) en Overzicht subsidieverdeling in 3 typen gemeenten NJG 1955) OUD-ARCHIEFNUMMER 293
    - Gemeentelijke Subsidieverordeningen, algemeen, 292
      VNG onderzoek subsidiering pl. vrijwilligers jjw (1975)
      Salco: gemeentelijke subsidiering van het jjw
      PJR Utrecht, Gemeentelijke subsidiering van het jjw
      literatuuroverzicht over pl. subsidieverordeningen
      enquete inzake normen en voorwaarden, welke de gemeenten stellen bij de subsidiering van het jjw
      Subsidie als beleidsinstrument, verslag themadag georganiseerd door Distrikt West vd LCSC op 28/10/80
      Gamma lezing De subsidieregeling voor het proffessionele sociaal-cultureel werk, 11/3/81 georganiseerd voor welzijnsambtenaren in de provincie Gelderland
      NUSO Nieuwsbrief Special over Gemeentelijke subsidiering, febr. 1981
      VNG Groene Reeks 53 Model Algemene Subsidieverordening Specifiek Welzijn + commentaar Gamma/NRMW e.a.
      Studiedag 'Subsidieverordening en omgaan met de gemeenten' 14/5/82
      28/10/87 themadag Distrikt Zuid vd LCSC 'Naar een nieuw subsidiebeleid'
    - Gemeente Bergen op Zoom, Ontwerp Sociaal-Kultureel Plan 1981-1985, Concept Subsidieverordening en Inspraakverordening (1981), 292
    - Gemeentelijke Subsidieverordeningen A/G, 292
    - Gemeentelijke Subsidieverordeningen H/T, 293
      voor Gemeente Rotterdam zie apart inventarisblad onder 37
    - Gemeentelijke Subsidieverordeningen U/Z, 293
- Welzijnsplanning en Programmering
  - Decentralisatie-beleid
    zie ook rubriek WET- EN REGELGEVING: ontwikkelingsprojekten voor de operationalisering van de ontwerp Kaderwet Specifiek Welzijn v.a. okt.1977 zie voor Financiele Gevolgen Decentralisatie rubriek FINANCIERING WELZIJNSWERK; financiele verhouding Rijk-Gemeenten
    - Decentralisatie Welzijnsbeleid algemeen (1975/1978), 140
      22/11/75 NVB-Themadag m.b.t. herstrukturering welzijnsbeleid met inleiding van Staatssecretaris W. Meijer (+ 2 banden)
      Standpuntbepaling Staatssecretaris W. Meijer tav beleidsdecentralisatie
      meningsvorming in de regio's t.a.v. decentralisatiebeleid c.q. rijksbijdrageregeling (1976)
      Onderlinge uitwisseling NBV-distrikten van informatie over konsekwenties decentralisatie-operatie
      11/12-5-78 RCW studiecongres over Decentralisatie
    - Decentralisatie Welzijnsbeleid algemeen (1979/1983), 294
      GIMD Noord-Holland, kursus AMW en Welzijnsplanning 1980/1981
      POO-Gelderland, Symposium Welzijnsbeleid en Bureaucratie 1980
      NRMW-inventarisatie Decentralisatie-aktiviteiten land. organ. 1979
      NCB-studiedagen Kategoriale welzijnsstichtingen en het decentralisatiebeleid 25/26-9-79
      Studieconferentie Wie niet plant krijgt geen cent, sept. 1982 georganiseerd door het Limburgse Groene Kruis